# 求助陈版，租赁的商铺面临拆迁账务如何处理

提问人：不 语 冰 时间：2021-06-02 16:20:15
我想咨询一件事，我们子公司目前有个配送站面临拆迁，房东进行了补偿 2 个月租金 11000 元和补偿搬迁费 5000 元。如果是单看这个肯定是营业外收入。
但是因为搬迁肯定会造成一定的停业损失（固定资产折旧、长摊一次性摊销完毕，人工闲置等）。这个停业损失是记入营业外支出呢，还是和之前一样计入各项费用呢。
而且搬迁后还有重新装修，虽然说装修，账面会形成新的长摊，但是我们本来可以不装修的呀。这个事项是应该整体看待呢，还是应该分项看待呢。
个人的理解如下：
1 、拆迁补充与停业损失合在一起看待净损益，不知道这个理解对不对？
2 、如果是停业损失更大，是全部计入营业外支出吗？
3 、重新租房子的装修费计入长摊，在长摊中反映。与上面的搬迁拆分为两个事看待。
请各位大佬指教，十分感谢，

回答人：chenyiwei
停业损失计入管理费用。
如果在本次搬迁中，本企业直接的资产损失有限，主要是对搬迁过程中的费用性支出和停产停业损失的补偿，则建议将补偿款扣除直接资产损失后的部分予以递延，待后续费用发生时逐步转入其他收益。